臺灣高等法院刑事裁定
111年度抗字第886號
抗  告  人
即  受刑人  詹麗親



上列抗告人因定其應執行刑案件，不服臺灣新北地方法院111年
度聲字第186號，中華民國111年3月22日裁定，提起抗告，本院
裁定如下：
    主  文
抗告駁回。
    理  由
一、原裁定意旨略以：本件抗告人即受刑人詹麗親因犯如附表所
    示之罪，經法院判決科刑確定。茲因原審法院為各該犯罪事
    實最後判決之法院，檢察官聲請定應執行之刑，原審認其聲
    請為正當，經審酌抗告人所犯各罪之罪質、犯罪時間、關聯
    性與其責任非難重複之程度等整體綜合評價，依刑事訴訟法
    第477條第1項，刑法第51條第5款及第7款、第53條，以裁定
    定其應執行刑為有期徒刑5月，併科罰金新臺幣（下同）1萬
    2,000元，罰金如易服勞役，以1,000元折算1日等語。
二、抗告意旨略以：抗告人前已提供真正加害人之資料，證明抗
    告人實為被害人，並未從中獲利，然法院審理時未加以調查
    ，逕予判處重刑，有失公平。抗告人所犯2罪相隔1年，係基
    於貸款、申請簽證等不同原因而提供銀行帳戶存摺，應無加
    重處罰之必要。請撤銷原裁定，更為適當之裁定云云。
三、按數罪併罰，有二裁判以上者，依刑法第51條規定，定其應
    執行之刑，數罪併罰，宣告多數有期徒刑者，於各刑中之最
    長期以上，各刑合併之刑期以下，定其刑期。但不得逾30年
    ；宣告多數罰金者，於各刑中之最多額以上，各刑合併之金
    額以下，定其金額。刑法第53條、第51條第5款及第7款定有
    明文。次按，法律上屬於自由裁量之事項，有其外部性界限
    及內部性界限，並非概無拘束。依據法律之具體規定，法院
    應在其範圍選擇為適當之裁判者，為外部性界限；而法院為
    裁判時，應考量法律之目的，及法律秩序之理念所在者，為
    內部性界限。法院為裁判時，二者均不得有所踰越（最高法
    院80年台非字第473號判例意旨參照）。至所定執行刑之多
    寡，屬實體法上賦予法院依個案自由裁量之職權，如所為裁
    量未逾上述範圍，且無濫權情形，即無違法可言。
四、經查：本件抗告人先後因幫助洗錢罪等共計2罪，經臺灣桃
    園地方法院、原審法院判處如附表所示之刑，均已分別確定
    在案，有各該判決書及本院被告前案紀錄表各1份在卷可稽
    。上開數罪係裁判確定前所犯，而有二以上裁判，原審法院
    因依檢察官之聲請，並合法通知抗告人表示意見，惟其未為
    任何陳述，因而於各刑中之最長期以上，各刑合併之刑期以
    下，審酌抗告人所犯數罪均屬幫助洗錢罪，同以提供帳戶為
    其犯罪手法，非難重複程度較高，且其犯罪時間間隔非遠，
    兼衡整體犯行的應罰適當性，各罪之不法性及貫徹刑法量刑
    之理念規範，定其應執行之刑為有期徒刑5月，併科罰金1萬
    2,000元，且就併科罰金部分諭知易服勞役之折算標準，並
    未逾越刑法第51條第5款、第7款規定之法律外部性界限，且
    已就抗告人本身及所犯各罪間之關係為整體評估檢視，進行
    充分而不過度之評價，並無抗告意旨所指忽視2罪間犯罪時
    間僅相隔1年等情，亦無明顯違背公平、比例原則或整體法
    律秩序之理念等內部性界限，屬法院裁量職權之適法行使，
    核無違法或不當。抗告意旨雖另稱其並非實際犯罪行為人云
    云，惟此屬各該確定判決是否有認定事實錯誤、漏未調查證
    據等違誤，自應循再審、非常上訴程序請求救濟，核與定應
    執行刑無涉，尚非本院所得審究。綜上，抗告意旨無非係就
    原裁定裁量職權之適法行使，徒憑己見，漫為指摘，難認可
    採。從而，本件抗告為無理由，應予駁回。
據上論斷，應依刑事訴訟法第412條，裁定如主文。
中　　華　　民　　國　　111  　年　　6　　月　　29　　日
                  刑事第二十五庭審判長法　官  邱滋杉
                                      法　官  邱瓊瑩
                                      法　官  陳彥年
以上正本證明與原本無異。
如不服本裁定，應於收受送達後五日內向本院提出再抗告狀。
                                      書記官  彭秀玉
中　　華　　民　　國　　111 　年　　6 　　月　　29　　日
附表：
編號  1 2  罪名  幫助一般洗錢 幫助一般洗錢  宣告刑  有期徒刑3月，併科罰金新臺幣1萬元，罰金如易服勞役，以新臺幣1,000元折算1日 有期徒刑4月，併科罰金新臺幣5,000元，罰金如易服勞役，以新臺幣1,000元折算1日  犯罪日期  108年12月9日 109年9月22日至109年10月12日  偵查機關年度案號  桃園地檢109年度偵字第17378號 新北地檢109年度偵字第45251號、110年度偵字第8689號  最後事實審 法院 臺灣桃園地方法院 臺灣新北地方法院   案號 109年度審易字第2432號 110年度簡上字第416號   判決日期 110年5月12日 110年11月16日  確定判決 法院 臺灣桃園地方法院 臺灣新北地方法院   案號 109年度審易字第2432號 110年度簡上字第416號   確定日期 110年6月22日 110年12月16日  是否為得易科罰金之案件  否 否  備註  桃園地檢110年度執字第6872號 新北地檢111年度執字第118號